臺灣基隆地方法院刑事判決　　　　　　　 96年度易字第408號
公　訴　人　臺灣基隆地方法院檢察署檢察官
被　　　告　甲○○
上列被告因竊盜案件，經檢察官提起公訴（96年度偵字第2909號）
，本院判決如下：
    主  文
甲○○共同於夜間侵入住宅竊盜，累犯，處有期徒刑捌月。
    事  實
一、甲○○前因2次違反毒品危害防制條例案件，先後經臺灣高
    等法院以93年度上易字第1573號判決判處有期徒刑1年、本
    院以94年度基簡字第16號判決判處有期徒刑5月確定，兩案
    接續執行，於民國95年5月4日縮刑期滿執行完畢。詎其猶不
    思悔改，與真實姓名年籍不詳綽號「小胖」之成年男子，共
    同基於意圖為自己不法所有之犯意聯絡，於96年5月15日夜
    間0時許，趁基隆市○○區○○街1巷3弄68號丙○○住處大
    門未上鎖之際，一同侵入該屋（侵入住居部分，未據丙○○
    提出告訴），竊取丙○○所有置於屋內之電腦螢幕、主機、
    音箱、鍵盤、喇叭等物，2人得手後將竊得之電腦螢幕、主
    機、音箱、鍵盤藏置在基隆市○○區○○街1巷3弄25之1號
    不知情之友人郭明山住處。嗣丙○○發現遭竊後報警處理，
    經警方循線查獲上情。
二、案經基隆市警察局第四分局報告臺灣基隆地方法院檢察署檢
    察官偵查起訴。
　　理　由
一、證據能力方面：
    按被告以外之人於審判外之言詞或書面陳述，除法律有規定
    者外，不得作為證據，刑事訴訟法第159條第1項固定有明文
    。惟按被告以外之人於審判外之陳述，雖不符刑事訴訟法第
    159條之1至第159條之4之規定，而經當事人於審判程序同意
    作為證據，法院審酌該言詞陳述或書面陳述作成時之情況，
    認為適當者，亦得為證據；當事人、代理人或辯護人於法院
    調查證據時，知有第159條第1項不得為證據之情形，而未於
    言詞辯論終結前聲明異議者，視為有前項之同意，同法第15
    9條之5定有明文。本案下列所引被告以外之人於審判外之言
    詞或書面陳述，被告於本院審理時就上開證據之證據能力表
    示不爭執，本院審酌該等言詞或書面陳述作成時之情況，並
    無非法取得等不適當之情形，且經本院於審判期日依法進行
    證據之調查、辯論，被告於訴訟上之程序權，已受保障，依
    同法第159條之5之規定，自有證據能力，合先敘明。
二、認定事實所憑之證據及理由
　　前揭事實，業據被告於警詢及本院審理時供承不諱，核與被
    害人丙○○於警詢指述其被竊情節相符，並有被害人立具之
    贓物認領保管單1份、查獲贓物現場及贓物照片3張、臺灣基
    隆地方法院檢察署辦案公務電話紀錄1份在卷可證，堪認被
    告之自白與事實相符。本案事證明確，被告犯行堪以認定，
    應依法論科。
三、論罪科刑
　(一)被告於夜間侵入住宅竊取他人財物，核其所為，係犯刑法第
    321條第1項第1款之夜間侵入住宅竊盜罪。其與綽號「小胖
    」之人間，就本件犯行有犯意聯絡及行為分擔，應論以共同
    正犯。又查被告前曾受前揭事實欄所載有期徒刑執行完畢，
    有臺灣高等法院被告前案紀錄表1份在卷可稽，其受有期徒
    刑執行完畢後5年內，故意再犯本件有期徒刑以上之罪，為
    累犯，應依法加重其刑。
  (二)爰審酌被告前有竊盜、毒品等前科（參本院卷附臺灣高等法
    院被告前案紀錄表），素行不佳，其不思以正常管道賺取財
    物，而以夜間侵入他人住宅竊盜方式為之，所為對居家安寧
    及被害人之財產法益侵害非微，暨其犯後坦承犯行之態度等
    一切情狀，量處如主文所示之刑。
據上論斷，應依刑事訴訟法第284條之1、第299條第1項前段，刑
法第28條、第321條第1項第1款、第47條第1項，判決如主文。
本案經檢察官乙○○到庭執行職務。
中　　華　　民　　國　　96　　年　　8 　　月　　17　　日
                  刑事第三庭法  官  王美婷
以上正本證明與原本無異。
對於本件判決如有不服，應於收受送達後10日內，向本院提出上
訴書狀，上訴於臺灣高等法院，並按他造當事人之人數附具繕本
。
中　　華　　民　　國　　96　　年　　8 　　月　　17　　日
                            書記官  劉珍珍
附錄本案論罪科刑法條：刑法第321條第1項第1款
犯竊盜罪而有左列情形之一者，處 6 月以上、 5 年以下有期徒
刑：
一  於夜間侵入住宅或有人居住之建築物、船艦或隱匿其內而犯
    之者。
